最高法院刑事裁定　　　　　　　一○○年度台抗字第九八○號
抗　告　人　陳俊博
上列抗告人因違反槍砲彈藥刀械管制條例案件，不服台灣高等法
院中華民國一○○年十月十七日駁回具保停止羈押之裁定（一○
○年度聲字第三一六七號），提起抗告，本院裁定如下：
    主  文
抗告駁回。
    理  由
本件原裁定係以抗告人陳俊博因違反槍砲彈藥刀械管制條例案件
，前經原審法院法官訊問後，認其違反槍砲彈藥刀械管制條例第
七條第四項之未經許可持有手槍等罪，嫌疑重大，所犯為最輕本
刑五年以上有期徒刑之罪，且經通緝到案，有逃亡事實，非予羈
押顯難進行審判，於民國一○○年九月二十六日執行羈押在案。
而抗告人對所犯未經許可持有手槍罪，已於偵、審中自白，第一
審法院乃判處有期徒刑五年六月，抗告人不服提起上訴，尚在原
審法院審理中，足見抗告人犯罪嫌疑重大，其犯行違害社會之情
節重大，經審酌抗告人所犯為最輕本刑五年以上有期徒刑之重罪
，其前經台灣板橋地方法院發布通緝近二年始緝獲到案，有逃亡
事實，符合刑事訴訟法第一百零一條第一項第一、三款羈押要件
，非予羈押顯難進行審判或刑罰之執行。再以抗告人非法持有制
式半自動手槍二枝及大量子彈，嚴重威脅社會安寧秩序，本案因
抗告人已提起上訴，仍有上訴程序亟待進行，權衡國家刑事司法
權之有效行使、社會秩序及公共利益、抗告人人身自由之私益及
防禦權受部分限制之程度，認對其維持羈押處分，尚屬適當、必
要，合乎比例原則，無法以具保替代羈押，即仍有羈押之必要，
亦無違反司法院釋字第六六五號解釋意旨。至抗告人聲請理由所
指其罹患腸沾粘疾病，羈押於看守所內無法受領原就診醫院之處
方用藥云云，經法院函詢法務部矯正署台北看守所結果，據該所
覆稱抗告人目前定期於所內接受門診治療，最近一次就診時自述
對藥物並無過敏不適，現服用家屬寄送之保順診所藥物，其牙痛
已接受牙科專科醫師治療，雖有牙齒脫落影響咀嚼，但仍可正常
飲食，目前尚稱穩定，如有身體不適，當再安排醫師診療等語，
則該疾病尚非不得在看守所內為檢查及治療，難認抗告人有何保
外就醫必要，且現今執行羈押之處所均配有醫師等專業人員或延
聘專業特約醫師，足供受拘禁之人於羈押期間接受相當程度的醫
療追蹤，並可獲得適當治療，倘有必要，抗告人並得聲請戒護至
特約醫院就醫；另抗告人所稱渠高齡老父住院須親屬在旁照料，
家中事務亦須抗告人處理等情，要與抗告人有否停止羈押事由、
與有無羈押必要性之法律判斷無涉，無從據為准許具保停止羈押
之正當事由。因而駁回抗告人具保停止羈押之聲請，經核於法尚
無不合。抗告意旨略稱：重罪羈押非刑事訴訟羈押被告之唯一手
段，抗告人事後未能到案，走避他鄉，純屬其個人安全所繫，實
不得已，豈無斟酌商榷空間。原裁定認對其所為羈押處分尚屬適
當、必要，合於比例原則，而駁回抗告人具保停止羈押之聲請，
有失偏頗云云。並未具體指原裁定有何違法不當情形，而係就原
裁定已加說明事項，仍持前詞，憑己意再事爭執，其抗告為無理
由，應予駁回。
據上論結，應依刑事訴訟法第四百十二條，裁定如主文。
中    華    民    國  一○○  年   十一   月   十七   日
                      最高法院刑事第八庭
                          審判長法官  黃  一  鑫  
                                法官  張  春  福  
                                法官  吳  三  龍  
                                法官  李  錦  樑  
                                法官  宋  明  中  
本件正本證明與原本無異
                                      書  記  官  
中    華    民    國  一○○  年   十一   月  二十五  日
                                                      K